【裁判字號】    98,簡上,697
【裁判日期】    980818
【裁判案由】    詐欺
【裁判全文】
臺灣板橋地方法院刑事判決             98年度簡上字第697號
上  訴  人
即  被  告  甲○○
選任辯護人  曾能煜律師
            戴愛芬律師
            黃振洋律師
上列上訴人即被告因詐欺案件，不服本院中華民國98年4 月23日
98年度簡字第1965號第一審簡易判決（聲請簡易判決處刑案號：
98年度偵字第3727號），提起上訴，本院管轄第二審之合議庭判
決如下：
    主  文
上訴駁回。
甲○○緩刑貳年。
    事  實
一、甲○○於得預見任意提供自己在金融機構之帳戶、提款卡供
    他人使用，將幫助他人掩飾詐欺犯罪所得財物以遂行詐欺犯
    罪之情形下，竟不違背其本意，仍基於幫助他人詐欺取財之
    不確定故意，於民國97年11月中旬某日，在臺北縣土城市○
    ○路某處，將其在址設臺北縣土城市○○路15號華南商業銀
    行土城分行（下稱華南銀行）所申設之帳號000000000000號
    存摺、提款卡連同密碼等資料，交付真實姓名年籍均不詳之
    成年人使用，而任由該人或其轉手之詐欺集團作為詐欺取財
    收受款項之工具。嗣該成年人或其轉手之詐欺集團成員意圖
    為自己不法之所有，於97年12月13日晚間6 時30分許，以電
    話向乙○○佯稱係郵局客服人員，因先前網路購物時所進行
    之自動櫃員機轉帳付款設定為分期扣款，需依指示持提款卡
    操作自動櫃員機，以更正設定云云，致乙○○陷於錯誤，於
    同日晚間7 時許，依指示操作自動櫃員機，陸續將新臺幣（
    下同）92,999元轉帳至甲○○上開銀行帳戶，旋遭提領一空
    。嗣因乙○○察覺受騙，遂報警處理，始循線查獲上情
二、案經乙○○訴由臺北縣政府警察局土城分局報告臺灣板橋地
    方法院檢察署檢察官聲請簡易判決處刑。
    理  由
一、按被告以外之人（包括證人、鑑定人、告訴人、被害人及共
    同被告等）於審判外之陳述雖不符刑事訴訟法第159 條之1
    至之4 等4 條之規定，而經當事人於審判程序同意作為證據
    ，法院審酌該言詞陳述或書面陳述作成時之情況，認為適當
    者，亦得為證據；當事人、代理人或辯護人於法院調查證據
    時，知有刑事訴訟法第159 條第1 項不得為證據之情形，而
    未於言詞辯論終結前聲明異議者，視為有前項之同意，同法
    第159 條之5 定有明文。經查，被告甲○○及公訴人於本院
    準備期日，對於下列經本院調查之證據方法，均表示對證據
    能力不爭執，復於審判期日就本院提示之前揭證據方法於言
    詞辯論終結前，被告、辯護人及公訴人亦未就所調查之證據
    主張有刑事訴訟法第159 條第1 項不得為證據之情形，參照
    上開說明要旨，本案經調查之證據均有證據能力，合先敘明
    。
二、上揭事實，業據被告甲○○於本院審理時坦承不諱，並有證
    人即告訴人乙○○於警詢中之證述在卷可憑，復有被告華南
    商業銀行開戶基本資料、存款往來明細表、被害人之存摺影
    本各1 份存卷可稽，被告上開自白核與事實相符，堪信為真
    實。本案事證明確，被告犯行堪以認定，應予依法論科。
三、核被告所為，係犯刑法第30條第1 項、第339 條第1 項之幫
    助詐欺取財罪。其幫助正犯實行詐欺取財犯行，核與正犯情
    狀尚屬有間，爰依刑法第30條第2 項，按正犯之刑減輕之。
    原審因依現存之證據，已足認定被告犯罪，經檢察官之聲請
    ，不經通常審判程序，逕以簡易判決處刑，依刑法第30條第
    1 項、第2 項、第339 第1 項、第41條第1 項前段，刑法施
    行法第1 條之1 之規定，並審酌被告提供帳戶供他人詐騙使
    用，助長詐騙財產犯罪之風氣，造成無辜民眾受騙而受有金
    錢損失，實為當今社會層出不窮之詐財事件所以發生之根源
    ，導致社會互信受損，擾亂金融交易往來秩序，影響層面廣
    泛，且亦因被告提供個人帳戶，致使執法人員難以追查該詐
    騙犯罪人之真實身分，兼衡其素行、犯罪之手段、生活狀況
    、智識程度、被害人因此所受之損害程度，被告於警詢及偵
    查中否認犯行等一切情狀，量處有期徒刑3 月，並諭知易科
    罰金之折算標準，認事用法均無違誤，量刑亦屬妥適。被告
    提起本件上訴，洵無理由，應予駁回。
四、被告前未曾因故意犯罪而受有期徒刑以上刑之宣告，此有臺
    灣高等法院被告全國前案紀錄表1 份附卷可稽，其因一時失
    慮致罹刑典，惟已與告訴人乙○○達成和解，賠償其損失，
    有調解筆錄1 份附卷可稽（本院卷第63頁），足見被告經本
    次偵查、審理程序及罪刑之宣告後，應知所警惕，而無再犯
    之虞，本院認所宣告之刑以暫不執行為適當，爰依刑法第74
    條第1 項第1 款規定，併予宣告緩刑2 年，以啟自新。
據上論斷，應依刑事訴訟法第455 條之1 第1 項、第3 項、第36
8 條，刑法第74條第1 項第1 款，判決如主文。
本案經檢察官陳彥章到庭執行職務。
中    華    民    國    98    年    8     月    18    日
                  刑事第九庭  審判長法  官  崔玲琦
                                    法  官  許映鈞
                                    法  官  俞秀美
以上正本證明與原本無異。
不得上訴。
                                    書記官  謝怡貞
中    華    民    國    98    年    8     月    18    日
附錄本案論罪科刑法條全文：
中華民國刑法第339條
意圖為自己或第三人不法之所有，以詐術使人將本人或第三人之
物交付者，處5 年以下有期徒刑、拘役或科或併科1 千元以下罰
金。
以前項方法，得財產上不法之利益或使第三人得之者，亦同。
前2項之未遂犯罰之。


司法院資訊處製作；財團法人民間司法改革基金會備份。
